【裁判字號】    89,重訴,39
【裁判日期】    890411
【裁判案由】    給付借款
【裁判全文】
臺灣嘉義地方法院民事判決  八十九年度重訴字第三十九號
    原      告  中國農民銀行股份有限公司
    法定代理人  乙○○
    訴訟代理人  甲○○
    被      告  丙○○
右當事人間請求給付借款事件，本院判決如左：
    主    文
被告應給付原告新台幣捌佰柒拾壹萬伍仟捌佰伍拾肆元，及自民國八十八年八月二十
日起至清償日止，按年息百分之七．九計算之利息，並自民國八十八年九月二十一日
起至民國八十九年三月二十日止，按上開利率百分之十，自民國八十九年三月二十一
日起至清償日止，按上開利率百分之二十計算之違約金。
訴訟費用由被告負擔。
    事    實
甲、原告方面：
  一、聲明：如主文所示。
  二、陳述：訴外人吳陳彩鳳以被告為連帶保證人，於民國八十五年四月二十四日，
      向原告借貸新台幣（下同）一千五百萬元，以分期償還之方式按月償還，期限
      至為九十二年五月二日止，約定年利率按原告新定基本放款利率按月計付，現
      今之利率為百分之七．九。本息逾期違約金部分，凡本金或利息逾期在六月以
      內者，按約定利率百分之十計付，超過六個月者，按上開利率百分之二十計付
      違約金。詎訴外人吳陳彩鳳僅清償至八十七年七月四日，依約已視為全部到期
      ，計尚欠八百七十一萬五千八百五十四元，屢向訴外人吳陳彩鳳催討，均置之
      不理，為此爰依連帶保證關係提起本件訴訟。
  三、證據：提出借據影本一張、約定書影本三張為證。
乙、被告方面：
  一、聲明：駁回原告之訴。
  二、陳述：自認借據之簽名為真正，惟原告應先行向借款人請求為是。
    理    由
一、原告主張：訴外人吳陳彩鳳以被告為連帶保證人，於八十五年四月二十四日，一
    千五百萬元，惟訴外人吳陳彩鳳僅清償至八十七年七月四日，尚欠八百七十一萬
    五千八百五十四元，屢向訴外人吳陳彩鳳催討，均置之不理，依約已視為全部到
    期，為此爰依連帶保證關係提起本件訴訟。被告則以原告應先行向借款人請求為
    是等語資為抗辯。
二、本件原告主張之事實，已據提出與其所述相符之借據影本一張、約定書影本三張
    為證，被告對此則不爭執，自堪信原告之主張為真實。
三、按保證債務之所謂連帶，係指保證人與主債務人負同一債務，對於債權人各負全
    部給付之責任者而言，此就民法第二百七十二條第一項規定連帶債務之文義參照
    觀之甚明。是被告抗辯原告應先行向吳陳彩鳳請求自屬無據。又按借用人應於約
    定期限內，返還與借用物種類、品質、數量相同之物。遲延之債務，以支付金錢
    為標的者，債權人得請求依法定利率計算之遲延利息，但約定利率較高，仍從其
    約定利率。當事人得約定債務人不履行債務時，應支付違約金，民法第四百七十
    八條前段、第二百三十三條第一項、第二百五十條第一項分別定有明文。從而原
    告請求被告給付如主文所示之借款、利息、違約金，為有理由，應予准許。
四、據上論結，原告之訴為有理由，依民事訴訟法第七十八條判決如主文。
中      華      民      國    八十九    年      四      月      十一    日
~B臺灣嘉義地方法院民事庭
~B    法  官  馮保郎
右為正本係照原本作成
如對本判決上訴須於判決送達後廿日內向本院提出上訴狀
中      華      民      國    八十九    年      四      月      十一    日
~B法院書記官  陳昭煌


司法院資訊處製作；財團法人民間司法改革基金會備份。
